【裁判字號】    98,易,621
【裁判日期】    990122
【裁判案由】    傷害等
【裁判全文】
臺灣雲林地方法院刑事判決               98年度易字第621號
公  訴  人  臺灣雲林地方法院檢察署檢察官
被      告  甲○○
            乙○○
上列被告等因傷害等案件，經檢察官提起公訴（98年度偵字第23
53號），本院判決如下：
    主  文
甲○○共同犯傷害罪，累犯，處有期徒刑月，如易科罰金，以
新臺幣壹仟元折算壹日。又犯公然侮辱罪，處拘役拾日，如易
科罰金，以新臺幣壹仟元折算壹日。
乙○○共同犯傷害罪，處拘役伍拾玖日，如易科罰金，以新臺幣
壹仟元折算壹日。
    犯罪事實
一、甲○○前因施用第一級毒品及第二級毒品案件，經本院以91
    年度訴字第210 號分別判處有期徒刑7 月、6 月，應執行有
    期徒刑1 年確定。又因竊盜案件，經本院以91年度港簡字第
    122 號判處有期徒刑5 月確定。再因妨害自由案件，經本院
    以92年度虎簡字第9 號判處有期徒刑5 月確定。復因偽造文
    書案件，經本院以92年度港簡字第214 號判處有期徒刑6 月
    確定。甲○○上開罪刑，嗣經本院以92年度聲字第698 號裁
    定，定其應執行刑為有期徒刑2 年2 月確定，於民國94年3
    月20日縮刑期滿執行完畢。詎仍不知悔改，分別為下列犯行
    ：
    (一)於98年4 月13日13時27分許，甲○○與其妻乙○○在距離
      雲林縣口湖鄉埔南村外埔115 號約1 公里遠之鰻魚池工寮
      （下稱鰻魚池工寮）外，因不滿甲○○之堂妹丙○○向渠
      等催討債務未果，而欲將甲○○所有之車牌號碼322-DCC
      號重型機車牽走抵債使用，竟共同基於傷害丙○○之犯意
      聯絡，由甲○○以徒手推倒丙○○後，再用腳膝蓋頂住丙○○之胸部，並持飾品老豬哥牙刺丙○○左手腕之方式，
      乙○○則以雙手壓住丙○○之前胸及手臂之方式，共同傷
      害丙○○，致丙○○因此受有顏面、雙臂、前胸及後枕部
      多處挫傷、擦傷及左手腕紅腫等傷害（起訴書漏載左手腕
      紅腫之傷害）。
    (二)甲○○於上開傷害丙○○之過程中，另基於公然侮辱之犯
      意，當場以「幹您娘我不要還妳錢妳想怎樣，幹您娘妳是
      否要離開否？幹您娘的老雞拜你是來這裏亂什小」等足以
      貶損丙○○之言語，公然侮辱丙○○。
二、案經丙○○訴由雲林縣警察局北港分局報告臺灣雲林地方法
    院檢察署檢察官偵查起訴。
    理  由
壹、程序（即證據能力）部分：
一、被告以外之人於審判外之陳述，雖不符前4 條之規定，而經
    當事人於審判程序同意作為證據，法院審酌該言詞陳述或書
    面陳述作成時之情況，認為適當者，亦得為證據，刑事訴訟
    法第159 條之5 第1 項定有明文。本件於進行準備程序時，
    被告2 人對於丙○○之警詢筆錄、98年9 月21日、98年10月
    12日之偵訊筆錄，均表示同意作為證據使用（本院卷第28頁
    ），本院審酌上開筆錄製作過程並無不法情事，且於製作完
    成均交其親閱內容，經確認無訛後簽名，足認上開筆錄確係
    本於證人之陳述內容所製作，證據取得過程並無瑕疵，與本
    案待證事實間具有關聯性，以之為本案證據尚無不當，得作
    為證據使用。又證人即共同被告甲○○於警詢、偵訊時之筆
    錄，就被告乙○○而言；證人即共同被告乙○○於警詢、偵
    訊時之筆錄，就被告甲○○而言，均屬被告以外之人於審判
    外陳述，而被告乙○○、甲○○於本院準備程序時均同意作
    為證據，本院審酌該言詞陳述作成時之情況，認為適當，依
    上說明認有證據能力。
二、被告以外之人於偵查中向檢察官所為之陳述，除顯有不可信
    之情況者外，得為證據，刑事訴訟法第159 條之1 第2 項定
    有明文。本件證人丙○○於98年8 月17日、證人王百田於98
    年9 月21日在檢察官偵查中具結後所為之陳述，因檢察官原
    則上均能遵守法律規定，不致違法取供，且其於偵查中向檢
    察官所為之陳述，均經具結，又無顯不可信之情況，揆諸前
    開規定，證人丙○○、王百田上開於偵查中向檢察官所為業
    已具結之陳述，自均得作為證據使用。
三、醫師執行醫療業務時，不論患者是因病尋求診療，或因特殊
    目的而就醫，醫師於診療過程中，應依醫師法之規定，製作
    病歷，此一病歷之製作，均屬醫師於醫療業務過程中所須製
    作之紀錄文書，而且每一醫療行為均屬可分，因其接續之看
    診行為而構成醫療業務行為，其中縱有因訴訟目的，例如被
    毆傷而尋求醫師之治療，對醫師而言，仍屬其醫療業務行為
    之一部分，仍應依法製作病歷，則該病歷仍屬業務上所製作
    之紀錄文書，與通常之醫療行為所製作之病歷無殊，自屬刑
    事訴訟法第159 條之4 第2 款所稱從事業務之人於業務上所
    須製作之紀錄文書，而診斷證明書係依病歷所轉錄之證明文
    書，自仍屬本條項之證明文書（最高法院97年度臺上字第66
    6 號裁判要旨參照）。查卷附之中國醫藥大學北港附設醫院
    （下稱北港醫院）98年4 月13日出具之診斷證明書（下稱本
    件診斷證明書）、同院98年12月16日院醫病字第0980002746
    號函暨檢附中文病歷摘要（下稱本件中文病歷摘要）各1 份
    等文書（警卷第9 頁、本院卷第32、33、41頁），均為負責
    診斷傷勢、照顧之醫護人員，依其所見所為之紀錄文書，核
    其本質，雖係被告以外之人於審判外之書面陳述，惟因係從
    事業務之醫師、護士於醫療業務上所製作之紀錄文書，且無
    顯不可信之情況，依刑事訴訟法第159 條之4 第2 款之規定
    ，得為證據。
四、至其餘公訴人所提出之書面證據，被告2 人於本院行準備程
    序時均表示同意作為證據使用，且被告2 人迄言詞辯論終結
    前亦皆未聲明異議，本院審酌該等書面供述證據之取得過程
    並無瑕疵，與本案待證事實間復具有相當之關聯性，以之為
    本案證據尚無不當，自得採為證據，合先敘明。
貳、實體部分：
一、被告甲○○與被告乙○○共同傷害告訴人丙○○之部分：
    (一)訊據被告甲○○、乙○○固均坦承，告訴人於98年4 月13
      日13時27分許，有前往距離雲林縣口湖鄉埔南村外埔115
      號約1 公里遠之鰻魚池工寮外，向被告甲○○及乙○○催
      討債務未果，而欲將被告甲○○所有之車牌號碼322-DCC
      號重型機車牽走抵債使用等情，惟均矢口否認有何共同傷
      害告訴人之犯行，被告甲○○辯稱：我並沒有打告訴人，
      我們只有罵來罵去而已，當初告訴人離開的時候，身上並
      沒有傷云云。被告乙○○則辯稱：我沒有打告訴人，也沒
      有摸到告訴人云云。
    (二)經查：
      1.告訴人因與被告甲○○及乙○○有債務糾紛，遂於98年
        4 月13日13時27分許，前往距離雲林縣口湖鄉埔南村外
        埔115 號約1 公里遠之鰻魚池工寮外，向被告甲○○及
        乙○○催討債務未果，而欲將被告甲○○所有之車牌號
        碼322-DCC 號重型機車牽走抵債使用。告訴人與被告甲○○及乙○○發生爭執後，告訴人並因故倒地，嗣於離
        開上開鰻魚池工寮後，旋前往北港醫院就診，診斷結果
        為：「1.主訴症狀：因被打致多處挫傷及擦傷，故入本
        院急診求治。2.檢查檢驗及病理報告：（顏面）雙臂、
        前胸及後枕部多處挫傷及擦傷等傷害」等情，除據被告
        甲○○及乙○○供承在卷外，亦據告訴人於警詢、偵訊
        及本院審理中指證明確，復有本件診斷證明書、本件中
        文病歷摘要各1 份、告訴人傷勢照片2 張、現場照片8
        張、被告甲○○所簽發之本票23張、被告乙○○所簽發
        之本票10張等在卷可稽（警卷第9 頁、偵卷第10至11頁
        、第43至46頁、第49頁、第53至56頁、第81至82頁、本
        院卷第32、33、41頁），上開事實堪以認定。
      2.依一般經驗法則，證人就同一事實反覆接受不同司法人
        員之訊問，在各次訊問時，是否均能作精確之陳述，與
        其個人所具備記憶及描述事物之能力有關，甚至與訊問
        者之訊問方式、態度及證人應訊當時之情緒亦有關聯。
        然證人係在訴訟上陳述自己觀察事實之人，即以其自己
        所體驗之事實提供為認定事實之供述證據，具有證據能
        力，惟供述證據，於發現真實上，固屬極優越之證據資
        料，然人之觀察力、記憶力、表現力，本各有其極限，
        其陳述有部分前後不符，或相互間有所歧異時，究竟何
        者為可採，法院仍得本其自由心證予以斟酌，非謂一有
        不符或矛盾，即應認其全部均為不可採信；尤其關於行
        為動機、手段及結果等細節方面，證人之證言，每每因
        留意重點之不同，或對部分真實記憶欠明確，以致前後
        未盡相符，或有誇大、渲染之可能；然其基本事實之陳
        述，若果與真實性無礙時，則仍非不得予以採信（最高
        法院74年臺上字第1599號判例意旨、92年度臺上字第50
        22號、第5566號判決意旨參照）。
      3.告訴人於前開時、地確有遭人毆傷：
        (1)告訴人就被告2 人如何毆打伊乙情，先於警詢中證稱
          ：被告甲○○用大腿毆打我胸部和使用他的飾品老豬
          哥牙刺我的左手腕。被告乙○○以徒手抓我的前胸及
          手臂等語。於98年8 月17日偵訊中詰證：我要牽機車
          回去，被告甲○○就把我推倒，我就倒地仰躺，然後
          被告甲○○就用他的腳膝蓋一直頂我的胸部，至於被
          告乙○○則是雙手壓住我的雙手上臂，不讓我爬起來
          ，因為我的右手有開過刀沒有力氣，而左手的部分，
          被告甲○○則是拿他的隨身配件的豬哥牙刺傷我的手
          腕等語。於98年9 月21日偵訊中亦指證：被告甲○○
          以膝蓋頂我的前胸，被告乙○○抓住我的雙臂等語（
          警卷第2 、3 頁、偵卷第31、62頁）。
        (2)查告訴人固就被告乙○○毆打其身體部分之陳述，前
          後略有所不同，惟對於被告乙○○壓制其手臂、
          被告甲○○以腳膝蓋頂其胸部、被告甲○○並以飾
          品老豬哥牙刺傷其左手腕等節各次均指訴不移。而且
          ，被告甲○○於98年8 月17日偵訊中，經檢察官訊問
          其隨身攜帶之飾品老豬哥牙何在時，當庭提出上開飾
          品老豬哥牙，並經拍照附卷，有上開筆錄及飾品老豬
          哥牙照片1 紙可按（偵卷第32、58頁），足見上開飾
          品老豬哥牙確為被告甲○○隨身攜帶之物。再觀諸告
          訴人左手腕所受之傷害，係細長、紅腫之傷痕，有告
          訴人之傷勢照片2 張可按（偵卷第49頁），而依飾品
          老豬哥牙之照片所示，飾品老豬哥牙為半月形末端尖
          銳之物，如持之攻擊人之左手腕，確實可能產生細長
          、紅腫之傷痕。因此，堪認告訴人就上開基本事實之
          陳述，與真實性無礙，揆諸上開說明，自非不得採信
          。另告訴人於事發當日即98年4 月13日，立即至北港
          醫院門診診療，診斷結果，確受有顏面、雙臂、前胸
          及後枕部多處挫傷及擦傷等傷害，業如前述。告訴人
          就診時間緊接指訴犯罪事實之時間之後；且上述診斷
          書記載之受傷情形與告訴人所指受毆擊之胸部、手臂
          位置吻合，應非虛偽。是告訴人於前述時、地確遭人
          毆傷之事實，應可認定。
        (3)另告訴人於98年4 月13日案發後前往北港醫院就診，
          北港醫院當天所開立之診斷證明書記載：「病名：顏
          面，雙臂，前胸部及後枕部多處挫傷及擦傷」，經本
          院向北港醫院函調告訴人自98年4 月10日起98年12月
          8 日止於北港醫院就診之全部病歷資料，北港醫院於
          98年12月16日以院醫病字第0980002746號函檢送中文
          病歷摘要，其內容為「檢查檢驗及病理報告：雙臂、
          前胸及後枕部多處挫傷及擦傷」，並稱：病歷部分僅
          有上開中文病歷摘要1 份，並無其他病歷等語，亦有
          本件診斷證明書、本件中文病歷摘要及本院98年12月
          22日電話記錄表各1 份可按（警卷第9 頁、本院卷第
          33、34、41頁）。查上開診斷證明書及病歷摘要，僅
          就告訴人受傷之部位及傷害情形為簡要記載，並未逐
          一詳加記錄，且依告訴人所提出之傷勢照片所示，告
          訴人所受左手腕紅腫之傷害，並非大面積之傷痕，與
          其所受前開顏面、雙臂、前胸及後枕部多處挫傷及擦
          傷等傷害相較，並非十分明顯，且其位置亦非在上開
          受傷部位附近，衡情，仍有疏未注意而忽略之可能。
          因此，飾品老豬哥牙既為被告甲○○隨身攜帶之飾品
          ，且能於偵訊中當庭提出，告訴人如未受被告甲○○
          持之傷害左手腕，如何能在警詢中陳述被告甲○○有
          持飾品老豬哥牙傷害伊，並於檢察官偵訊中明確指出
          上開飾品老豬哥牙為被告甲○○之隨身配件，同時提
          出左手腕之傷勢照片？是故，本件診斷證明書及病歷
          摘要中，雖無「左手腕紅腫之傷害」之記載，尚不得
          遽認告訴人未受有此部分之傷害。被告2 人於本院準
          備程序中辯稱，告訴人於衝突發生後離開鰻魚池工寮
          時，並未受傷，被告甲○○另辯稱告訴人左手腕之傷
          害，應係其跌倒時擦到機車置物掛勾所致云云，均不
          足採信。
      4.告訴人所受如犯罪事實所載之傷害，係被告2 人共同毆
        打所致：
        (1)查，一般人遭拉扯推動重心不穩而跌倒，並因之造成
          後枕部受傷，可見係身體向後跌倒，其基於自我防衛
          之反射動作，於跌倒時當會以手腕、手肘撐地，以避
          免受傷，惟觀諸告訴人所受之傷害，為：顏面、雙臂
          、前胸及後枕部多處挫傷及擦傷等傷害（左手腕紅腫
          傷害尚且不論），告訴人之手肘、手腕並無任何挫傷
          ，顯見告訴人所受之傷害並非因重心不穩向後跌倒所
          致。又衡諸常情及經驗法則，一般人於與他人發生拉
          扯之際，如果主觀上並無傷人之故意，僅係單純拉扯
          ，理應會特別注意自己出手之輕重以避免使他人受到
          傷害，豈會僅因告訴人與被告甲○○搶奪機車鑰匙之
          拉扯，即造成告訴人受有前開多處挫傷及擦傷之傷害
          ？更何況，倘確如被告2 人所稱，告訴人係因與被告
          甲○○拉扯機車鑰匙而不慎跌倒，甚至遭機車壓傷，
          則告訴人當時所站立之位置應在機車旁，衡情，告訴
          人因之倒地時，其後枕部（跌倒頭部撞擊地面）、前
          胸（遭機車壓住）雖有可能受傷，但雙臂當無受傷之
          理。反之，由告訴人受傷之部位，與告訴人所證述：
          為被告甲○○徒手推倒告訴人後，以腳膝蓋頂住告訴
          人之胸部，並持飾品老豬哥牙刺告訴人左手腕，被告
          乙○○則以雙手壓住告訴人之前胸及手臂等情較相符
          合。
        (2)又被告乙○○亦自陳：伊有扶告訴人等語（警卷第8
          頁、偵卷第33頁），核與被告甲○○所述相符（偵卷
          第32頁），堪認被告乙○○與告訴人有身體上之接觸
          。另被告2 人與告訴人發生本件衝突之原因，係被告
          2 人積欠告訴人債務，告訴人前往鰻魚池工寮要求被
          告2 人清償債務未果，欲以機車抵債等情，業如前述
          ，則本件糾紛之起因係自被告甲○○與乙○○而來。
          被告乙○○既因債務糾紛，於被告甲○○與告訴人發
          生爭執時在場，並與告訴人有身體上之接觸，倘被告
          乙○○並無傷害告訴人之意思，豈有在其丈夫即被告
          甲○○與告訴人發生爭執之際，於一旁觀看，未為任
          何制止之行為，而僅在告訴人跌倒後扶起告訴人後，
          就去照顧小孩（偵卷第33頁）之理？因此，綜合以上
          各情，本院認為本件告訴人於上開時、地所受之傷害
          ，確係被告甲○○徒手推倒告訴人後，以腳膝蓋頂住
          告訴人之胸部，並持飾品老豬哥牙刺告訴人左手腕，
          被告乙○○則以雙手壓住告訴人之前胸及手臂所致生
          。
      5.綜上，足認被告甲○○與乙○○均有下手傷害告訴人，
        且就上開事實觀之，被告2 人於事先雖未有犯意聯絡，
        但於事中顯已形成犯意之聯絡，且就彼此之行為互為補
        充而共同完成犯罪。
      6.至於，被告甲○○雖辯稱其僅有與告訴人搶奪機車鑰匙
        ，並未毆打告訴人，告訴人所受之傷害應係自己站不穩
        跌倒、遭機車倒下壓到造成，被告乙○○則辯稱其係為
        扶告訴人，並未毆打告訴人云云，證人王百田亦證稱：
        伊下樓時只看到告訴人遭機車壓住，並未看到被告甲○○有傷害告訴人之行為云云，然查：
        (1)被告甲○○就告訴人何以受傷乙節，於警詢中供稱：
          告訴人欲拿機車鑰匙騎走機車時，伊不同意而要將鑰
          匙拿回時，告訴人不慎自己跌倒云云。嗣於偵訊中亦
          為相同之供述。後於本院準備程序中，則改稱告訴人
          於衝突發生後，離開鰻魚池工寮時，身上並無傷云云
          （警卷第5 頁、偵卷第32頁、本院卷第27頁）。被告
          乙○○則於先於警詢中供稱：告訴人要拿機車時，因
          被告甲○○不同意而制止，告訴人即自己跌倒，伊有
          去扶告訴人云云。嗣於偵訊中改稱：當天告訴人要騎
          走機車，被告甲○○要搶回鑰匙，2 人都拉著鑰匙，
          是告訴人自己不小心脫手而跌倒，告訴人跌倒時還有
          被機車壓到，伊是要幫忙把機車牽起來，不是去壓告
          訴人她云云。後於本院準備程序中，則又改稱伊並未
          摸到告訴人云云（警卷第8 頁、偵卷第33頁、本院卷
          第26頁反面）。查被告甲○○於警詢及偵訊中，及被
          告乙○○於警詢中均未提及告訴人有遭機車壓到，被
          告乙○○直至偵訊中方改稱上情。且證人王百田之證
          述，並未提及任何被告乙○○幫忙拉起機車或拉起告
          訴人之情形（偵卷第61、62頁）。再觀以被告2 人就
          被告甲○○有無罵告訴人三字經乙情，於證人王百田
          於偵訊中證述有聽見被告甲○○與告訴人互罵三字經
          等語（偵卷第61頁）前，均否認上情（警卷第5 頁、
          偵卷第32、33頁），顯見被告2 人係隨著證據資料之
          顯現而更異其供述內容。被告甲○○與乙○○就本件
          告訴人何以受傷之供述，既有前開相互矛盾及一再更
          異之陳述，且與證人王百田之證述不符，渠等之陳述
          ，已難憑信。
        (2)另證人王百田雖於98年9 月21日偵訊中結證：伊下樓
          時只看到告訴人遭機車壓住，並未看到被告甲○○有
          傷害告訴人之行為云云（偵卷第61、62頁）。但，其
          亦證稱：我下樓只看到告訴人與被告甲○○在搶機車
          鑰匙，被告甲○○的機車鑰匙插在機車的鑰匙孔，告
          訴人要去拿，但是他們怎麼發生衝突我沒有看到，我
          是聽到外面有互罵的聲音才從2 樓下樓查看，我下樓
          的時候就只看到告訴人及機車都倒地，告訴人被機車
          壓住，我弟弟站在一旁，我並沒有看到真正的搶機車
          鑰匙經過，也沒有看到他們打架，我只有看到他們互
          罵，我看到後有去幫忙拉起機車，並把告訴人拉起來
          云云（偵卷第61頁）。查，證人王百田先證稱其下樓
          時只看到告訴人與被告甲○○在搶機車鑰匙，並能明
          確證述上開鑰匙插在鑰匙孔內，嗣又立即改稱其下樓
          時，只看到告訴人及機車都倒地云云，證人王百田是
          否在場目擊本件案發全部經過，已非無疑。況證人王
          百田同時亦證稱：告訴人離去之後，當晚又來，告訴
          人說她去驗傷，我記得她說她的傷部在肩膀，我懷疑
          是她自己抓的云云（偵卷第61頁）。但是，告訴人所
          受之傷害為：顏面、雙臂、前胸及後枕部多處挫傷及
          擦傷等傷害（左手腕紅腫傷害尚且不論），告訴人就
          診時，醫師就其傷勢之診斷，顯然有就雙臂、前胸為
          診療所需之檢視，如告訴人之肩膀確實有受傷，且該
          部位與雙臂、前胸相距不遠，當無疏未記載之情形，
          因此證人王百田此部分之證述，顯然與卷證資料不符
          ，並就關鍵部分語多迴避，顯係偏坦被告2 人，自難
          採為有利被告2 人之認定。
      7.從而，被告2 人前開所辯，均係卸責之詞，皆不足採信
        ，此部分事證明確，被告2 人共同傷害告訴人犯行明確
        ，均應依法論科。
二、被告甲○○對告訴人公然侮辱部分：
    訊據被告甲○○對於上開公然侮辱之犯行，於本院準備程序
    及審理中坦承不諱，核與告訴人丙○○於警詢中指訴之情節
    ，及證人王百田於偵查中證述情節大致相符（警卷第2 頁、
    偵卷第61頁）。而被告甲○○公然對告訴人稱：「幹您娘我
    不要還妳錢妳想怎樣，幹您娘妳是否要離開否？幹您娘的老
    雞拜你是來這裏亂什小」等語，已足以貶損告訴人格，是此
    部分事證已臻明確，被告甲○○犯行堪以認定，亦應依法論
    科。
三、核被告甲○○所為，係犯刑法第277 條第1 項之傷害罪及同
    法第309 條第1 項之公然侮辱罪；被告乙○○所為，則係犯
    刑法第277 條第1 項之傷害罪。被告甲○○與被告乙○○間
    ，就所犯傷害罪有犯意聯絡及行為分擔，均應論以共同正犯
    。被告甲○○所犯上開2 罪間，犯意各別，行為互殊，應分
    論併罰。再被告甲○○有如犯罪事實欄所載徒刑執行完畢之
    前科紀錄，有卷附臺灣高等法院被告前案紀錄表可按，其於
    受徒刑之執行完畢後，5 年以內故意再犯本件有期徒刑以上
    之傷害罪，為累犯，應依刑法第47條第1 項規定加重其刑。
四、爰審酌被告甲○○前有偽造文書及多次施用毒品、竊盜前科
    ，素行非佳，被告乙○○除曾因公共危險罪經法院判處拘役
    15日外，並無其他前科紀錄，素行尚可，被告2 人與告訴人
    為親戚關係，並積欠告訴人債務，僅因告訴人向渠等催討債
    務未果，欲將機車取走抵債，竟與告訴人發生衝突，並共同
    毆打告訴人成傷之犯罪動機，被告2 人所參與之情節輕重，
    告訴人所受之傷害輕重，被告甲○○對於告訴人催討債務時
    ，竟不能節制情緒，以理性解決問題，反而以不雅言語辱罵
    告訴人，損害告訴人之名譽，對告訴人再度造成傷害，被告
    2 人迄未與告訴人和解，取得告訴人之諒解，暨被告2 人犯
    罪後就傷害告訴人部分，均未有表達悔悟之意，於犯罪後態
    度部分無從為渠等有利之考量，被告甲○○就公然侮辱部分
    ，則坦承犯行，此部分犯罪後態度尚可等一切情狀，認檢察
    官就被告甲○○、乙○○傷害部分，分別具體求處有期徒刑
    7 月、5 月，均稍嫌過重，就被告甲○○公然侮辱部分，具
    體求處拘役30日尚屬妥適，故分別量處如主文所示之刑，並
    均諭知易科罰金之折算標準。
據上論斷，應依刑事訴訟法第299 條第1 項，刑法第28條、第27
7 條第1 項、第309 條第1 項、第47條第1 項、第41條第1 項前
段，刑法施行法第1 條之1 第1 項、第2 項前段，判決如主文。
本案經檢察官傅克強到庭執行職務。
中    華    民    國    99    年    1     月    22    日
                  刑事第一庭      審判長法  官  陳宏卿
                                        法  官  文昌
                                        法  官  陳美利
以上正本證明與原本無異。
如不服本判決應於收受判決後10日內向本院提出上訴書狀，並應
敘述具體理由；其未敘述上訴理由者，應於上訴期間屆滿後20日
內向本院補提理由書（均須按他造當事人之人數附繕本）。「切
勿逕送上級法院」。
                                        書記官  王秀如
中    華    民    國    99    年    1     月    22    日
附錄法條：
中華民國刑法第277條
（普通傷害罪）
傷害人之身體或健康者，處 3 年以下有期徒刑、拘役或 1 千元
以下罰金。
犯前項之罪因而致人於死者，處無期徒刑或 7 年以上有期徒刑
；致重傷者，處 3 年以上 10 年以下有期徒刑。
中華民國刑法第309條
（公然侮辱罪）
公然侮辱人者，處拘役或 3 百元以下罰金。
以強暴犯前項之罪者，處 1 年以下有期徒刑、拘役或 5 百元以
下罰金。

司法院資訊處製作；財團法人民間司法改革基金會備份。
